【裁判字號】    90,簡上,350
【裁判日期】    901204
【裁判案由】    傷害
【裁判全文】
臺灣臺北地方法院刑事判決                          九十年度簡上字第三五○號
    上  訴  人  乙○○
    即  被  告
右列上訴人因傷害案件，不服本院簡易庭於中華民國九十年八月二十七日所為九十年
度簡字第二六四三號第一審判決（聲請簡易處刑案號九十年度偵字第一二六九五號）
，提起上訴，本院合議庭為第二審判決如左：
    主  文
上訴駁回。
    事  實
一、乙○○係甲○○之妹夫，二人間具有家庭暴力防治法第三條第四款所定之家庭成
    員關係。乙○○於民國九十年五月十七日凌晨四時許，在台北市○○區○○路九
    巷十二號一樓甲○○之住處，與甲○○因故發生口角，竟基於傷害人身體之犯意
    ，持安全帽及出手毆打甲○○，致甲○○受有前額抓傷、左右眼瞼皮下瘀血、下
    唇破皮瘀腫、左腕刮傷、左小指破皮外傷、右手肘擦傷、左右膝擦傷、右足右姆
    指擦傷、右頸部抓傷等傷害。
二、案經甲○○訴由臺北市政府警察局信義分局報請臺灣臺北地方法院檢察署檢察官
    偵查並聲請以簡易判決處刑。
    理  由
一、訊據上訴人即被告乙○○坦承伊有毆打甲○○之事，惟辯稱：我們是互毆，甲○
    ○也有打我，只是因為我沒有驗傷就判我有罪，且甲○○的傷單是偽造的云云，
    經查右揭犯罪事實業據告訴人於警、偵訊時及本院審理中均指訴甚詳，復據現場
    目擊證人李群聖、鄭彩雲在偵查中證述屬實（見偵卷第十七頁反面、第十八頁正
    、反面），並經現場處理警員陳瑞陽在偵查中結證：「．．．．到達現場後，就
    看到甲○○及他太太，．．．．．．說打他的人是乙○○，我看到甲○○臉部有
    血跡，覺得是半邊有血跡，而且甲○○的眼鏡有破損，．．．．．而且說是被安
    全帽打。」等語無訛，此外復有健昇聯合診所、台北市立忠孝醫院九十年五月十
    七日出具之驗傷診斷書各一紙在卷可資佐證，被告於本院審理中亦不否認有毆打
    甲○○之行為，足證被告確有本件傷害犯行。事證已臻明確，被告犯行堪以認定
    。
二、核被告所為，係犯刑法第二百七十七條第一項傷害罪。原審依刑事訴訟法第四百
    四十九條第一項、第三項，刑法第二條第一項前段、第二百七十七條第一項、刑
    法第四十一條第一項前段，罰金罰鍰提高標準條例第一條前段、第二條之規定，
    量處被告拘役肆拾日，如易科罰金以參佰元折算一日，其認事用法均無不當，量
    刑亦稱妥適，被告若認為告訴人亦有毆打伊的行為，大可對告訴人提起傷害告訴
    ，其徒以告訴人亦有毆打伊的行為，為何只判伊有罪，並否認伊有傷害告訴人之
    行為等語置辯，指摘原判決不當，非有理由，應予駁回。
據上論斷，應依刑事訴訟法第四百五十五條之一第一項、第三項、第三百六十八條，
判決如主文。
本案經檢察官林邦樑到庭執行職務
中      華      民      國九十      年    十二    月    四        日
                                  臺灣臺北地方法院刑事第一庭
                                      審判長法  官  陳 興 邦
                                            法  官  傅 中 樂
                                            法  官  吳 孟 良
右正本證明與原本無異
本判決不得上訴
                                            書記官  田 華 仁
中      華      民      國      九十      年    十二    月    四        日


司法院資訊處製作；財團法人民間司法改革基金會備份。
